# 收到纪录片精品项目扶持资金税费问题

提问人：zhangjun01 时间：2019-07-01 15:38:28
我公司是某地方广电局下属的全资子公司，系专门制作、发行纪录片的有限公司。 2019 年 2 月我公司与某区县宣传部签订了《纪录片〈甲某某〉拍摄制作合同》，约定我公司与某区县宣传部作为联合出品方共同摄制该纪录片，我公司负责该纪录片的制作、向有关部门送审（备案、获得播出许可）并在某电视台卫视频道播出等工作，该区县宣传部负责派遣 2 人参与协助该片摄制工作，并向我公司支付拍摄经费 100 万元。
根据国家关于实施 “记录新世代” 纪录片创作的精神，该拟制作的纪录片，经当地文化委员推荐并于 2019 年 6 月成功申请为了国家广播电视总局2019 年 “记录新时代” 纪录片精品项目。根据国家广播电视总局宣传司《关于拨付 2019 年 “记录新时代” 纪录片精品项目〈甲某某〉扶持资金的通知》，国家广播电视总局拟从国家纪录片发展专项资金中拨付 50 万元扶持该片的拍摄，请我单位与其签署项目责任书，并提供发票或行政事业单位往来收据。
根据国家广播电视总局提供的《 2019 年国家广播电视总局 “记录新时代”
纪录片精品项目责任书》（模板），国家广播电视总局委托我公司进行该项目执行，我公司建立专门团队负责制定、实施项目计划和合理安排、管理、使用项目经费，国家广播电视总局对该纪录片提供扶持资金 50 万元，有权审查我公司提交的纪录片（共 2 集，每集 35 分钟）项目计划及责任书文本中各项内容的义务，对于不符合项目计划目标和要求的，有权提出更正要求；
项目执行期间，其有权监督、检查责任书履行情况，在约定时间完成制作后，由其组织评审；若因我公司原因不能按要求完成项目任务（或挪用资金，或擅自变更条款），其有权停止拨款、退回经费。
根据《甲某某》纪录片项目策划书，该纪录表制作的成本约 70 万元。
问题：
1. 我公司收取的该纪《甲某某》纪录片扶持资金 50 万元，是作为销售商品提供劳务收取的营业收入，还是作为收到政府补助？
2. 如果是收到政府补助，是否属于开具发票的范围？是否应开具增值税发票？如果可以开具发票，是开具什么税目？可否开具 6“未发生销售行为的不征税项目”？

回答人：chenyiwei
国家广播电视总局并不是该部纪录片的 “客户”，因此其拨付的 50 万元纪录片扶持资金属于政府补助，不属于增值税应税范围。